臺灣嘉義地方法院刑事裁定　　　　　　　100年度聲字第963號
聲　請　人
即　被　告　陳俊良
選任辯護人　吳啟勳律師
上列聲請人因行使偽造貨幣案件，聲請具保停止羈押，本院裁定
如下：
    主    文
聲請駁回。
    理    由
一、聲請意旨略以：被告陳俊良於民國88年3月19日接受檢察官
    訊問後，即至外地工作，並未住居於戶籍地，是此後均未接
    獲法院開庭通知，故本院發佈之通緝，即有斟酌餘地。其次
    ，被告經抽血檢驗結果，呈現「疑似愛滋」，爰聲請具保停
    止羈押以便就醫等語。
二、按被告及得為其輔佐人之人或辯護人，得隨時具保，向法院
    聲請停止羈押；刑事訴訟法（下稱本法）第110條第1項定有
    明文。再按羈押之被告，有左列情形之一者，如經具保聲請
    停止羈押，不得駁回︰一、所犯最重本刑為3年以下有期徒
    刑、拘役或專科罰金之罪者。但累犯、常業犯、有犯罪之習
    慣、假釋中更犯罪或依第101條之1第1項羈押者，不在此限
    。二、懷胎5月以上或生產後2月未滿者。三、現罹疾病，非
    保外治療顯難痊癒者；本法第114條亦有明文。又法院應否
    准許被告所為具保停止羈押之聲請，首應審酌被告之聲請是
    否符合本法第114條不得駁回其聲請之情形，次則應就當初
    羈押被告之理由是否繼續存在，即有無羈押被告之必要性為
    斟酌。經查：
  (一)被告涉嫌刑法第196條第1項之行使偽造貨幣罪，其法定刑為
    3年以上有期徒刑，核與本法第114條第1款所定要件相違。
  (二)其次，被告經抽血檢驗結果，雖呈現疑似後天免疫缺乏症（
    即俗稱之「愛滋病」），惟經複驗，確診為「陰性」，此有
    法務部矯正署嘉義看守所100年8月26日函文暨病況說明書及
    檢驗報告附卷可稽，是被告並無感染愛滋病一情即堪認定。
    此外，被告雖經診斷有根管治療、神經痛，然其精神尚可，
    生病徵象穩定，收容期間並依醫囑妥適照護等情，亦有上開
    函文暨就診紀錄可佐，足徵被告並無現罹疾病，非保外治療
    顯難痊癒者，洵堪可認。是被告亦無本法第114條第3款所定
    之情。
  (三)按被告經法官訊問後，認為犯罪嫌疑重大，有事實足認為有
    逃亡之虞或有勾串證人之虞者；非予羈押，顯難進行追訴、
    審判或執行者，得羈押之；本法第101條第1項第1款、第2款
    分別定有明文。次按所謂執行羈押之必要與否，或執行羈押
    後有無繼續羈押之必要，自許由法院按照訴訟進行程度及其
    他一切情事，而為認定；最高法院29年抗字第57號判例、46
    年臺抗字第6號判例意旨可資參照。酌以偵審中羈押被告之
    目的，在於確保訴訟程序之進行及證據之保全及真實，是該
    程序核與認定被告有無犯罪之實體審判程序不同，故無「嚴
    格證明」證據法則之適用，而以「自由證明」即為已足。又
    刑事訴訟程序乃動態過程，有無羈押被告之必要，自應由法
    院綜合當時既存之卷證資料及所有相關情事認定之。訊據被
    告矢口否認有與共犯王文男共同行使偽造貨幣行為，惟有被
    害人黃巧玲及吳林四美證述足憑，復有偽造之千元紙幣2張
    扣案可考，另有共犯王文男供述可佐。是被告涉犯上開罪嫌
    嫌疑重大，應堪認定。
  (四)次按被告為接受文書之送達，應將其住所、居所或事務所向
    法院或檢察官陳明；刑事訴訟法第55條第1項定有明文。從
    而，被告苟於88年3月19日偵訊後，即至外地工作，而有未
    住居於戶籍地之情，自應依上開規定向檢察官陳明住居所在
    。惟觀卷內文書，被告並未告知檢察官住居地址，是被告執
    此理由辯稱送達不合法，通緝有所違誤云云，即非無據，要
    難可採。
  (五)再觀被告警詢及偵訊供述核與證人黃巧玲及吳林四美證述不
    一致，亦與共犯王文男就案情重要情節供述不符，是有勾串
    共犯之虞，亦堪認定。則勾串證人並無其他干預權利較輕微
    之手段足資替代，是本案存有羈押必要性。從而，本案羈押
    原因、理由及必要性均尚存在。
  (六)綜上，聲請人所執事由核與本法第114條規定有間，復以本
    案羈押之原因、理由及必要性仍繼續存在。故聲請人之聲請
    ，自難准許，應予駁回。
三、依刑事訴訟法第121條第1項，裁定如主文。
中    華    民    國   100    年    9     月    7     日
                    刑事第五庭  法  官  傅曉瑄
上列正本證明與原本無異。
如不服本裁定，應於裁定送達後5日內向本院提出抗告狀（應附
繕本）。
中    華    民    國   100    年    9     月    7     日
                                書記官  陳意婷